臺灣士林地方法院民事裁定
110年度消債更字第108號
債  務  人  甘叡明（原名劉雨民，改為劉䊅譡，再改為甘䊅                      譡，又改為甘叡明）
代  理  人  詹豐吉律師
上列債務人聲請更生事件，本院裁定如下：
    主  文
債務人甘叡明（原名劉雨民，改為劉䊅譡，再改為甘䊅譡，又改為
甘叡明）自民國一百一十年十一月十二日十七時起開始更生程序
。
命司法事務官進行本件更生程序。
    理  由
一、按協商或調解成立者，債務人不得聲請更生或清算。但因不
    可歸責於己之事由，致履行有困難者，不在此限，消費者債
    務清理條例（下稱消債條例）第151條第7項定有明文。次按
    債務人不能清償債務或有不能清償之虞，且無擔保或無優先
    權之本金及利息債務總額未逾新臺幣（下同）1,200萬元者
    ，於法院裁定開始清算程序或宣告破產前，得向法院聲請更
    生，此觀消債條例第3條、第42條第1項規定自明。又法院開
    始更生程序之裁定，應載明其年、月、日、時，並即時發生
    效力；法院裁定開始更生程序後，得命司法事務官進行更生
    程序，復為消債條例第45條第1項、第16條第1項所明定。
二、聲請意旨略以：伊有不能清償債務之情事，前曾與全體債權
    銀行於民國104年5月13日協商成立，協商條件為每月還款10
    ,958元，惟伊當時每月薪資僅約21,000元，扣除每月必要支
    出後，不足支應上開協商金額，以致履行有困難而毀諾，確
    係因不可歸責於己之事由，致履行協商條件有困難。且伊無
    擔保或無優先權之本金及利息債務總額未逾1,200萬元，復
    未經法院裁定開始清算程序或宣告破產，爰依法聲請更生等
    語。
三、經查，債務人主張之上開事實，有債務人現戶全戶戶籍謄本
    （見本院卷第12、124頁）、財團法人金融聯合徵信中心當
    事人綜合信用報告（見本院卷第20至30頁）、財團法人金融
    聯合徵信中心當事人綜合信用報告之債務清理條例前置協商
    專用債權人清冊（見本院卷第32至37頁）、前置協商無擔保
    債務還款分配表暨表決結果及協議書（見本院卷第38至41、
    106至108頁）、消費者債務清理條例當事人自述書（見本院
    卷第42至46頁）、債務人前配偶108年4月起迄今之存摺封面
    及內頁影本（見本院卷第48至69頁）、毀諾通知書（見本院
    卷第70頁）、107至109年度綜合所得稅各類所得資料清單（
    見本院卷第72、74、126頁）、全國財產稅總歸戶財產查詢
    清單（見本院卷第76、128頁）、凱基銀行股份有限公司陳
    報狀及所附毀諾資料（見本院卷第104至114頁）、本院108
    年1月2日士院彩107司執慎字第81662號執行命令（見本院卷
    第130至132頁）、中華民國人壽保險商業同業公會投保查詢
    資料（見本院卷第134至135頁）、代違反道路交通事件通知
    單（見本院卷第136頁）、行車執照（見本院卷138至140頁
    ）、債務人108年4月起迄今之存摺封面及內頁影本（見本院
    卷第142至146、202至206頁）、債務人108年4月起之工作收
    入列表（見本院卷第148頁）、新北市淡水區公所109年12月
    14日新北淡社第0000000000號弱勢兒童及少年生活扶助審核
    結果通知函（見本院卷第150至151頁）、新北市政府110年6
    月1日新北府城住字第1101044599號函（見本院卷第152至15
    3頁）、債務人未成年子女之存摺封面及內頁影本（見本院
    卷第154至170頁）、勞工保險被保險人投保資料表（見本院
    卷第172至176頁）、房屋租賃契約書（見本院卷第178至182
    頁）在卷可稽，堪認屬實。債務人居住於新北市淡水區，名
    下財產有汽、機車各1輛，每月收入包含社會補助津貼約22,
    655元（見本院卷第120頁），每月必要支出生活費用包含扶
    養費約21,500元（見本院卷第120頁），實不足支付上開協
    商金額每月10,958元，其主張有不可歸責於己之事由，致履
    行協商條件有困難，足堪採信，且依債務人之債務總金額已
    達1,231,784元（見本院卷第8、14頁）觀之，綜合評估債務
    人財產、信用及勞力等狀況，堪認債務人有不能清償債務之
    虞。此外，復查無消債條例第6條第3項、第8條或第46條各
    款所定駁回更生聲請之事由，債務人聲請更生，應屬有據，
    爰依首揭規定，裁定其應予開始更生程序，並命司法事務官
    進行本件更生程序。
四、爰裁定如主文。
中　　華　　民　　國　　110 　年　　11　　月　　12　　日
                  民事第三庭  法  官  陳世源
以上正本係照原本作成。
本件裁定不得抗告。　　　　　　　　　
中　　華　　民　　國　　110 　年　　11　　月　　12　　日
                              書記官  吳婉萱